臺灣高等法院臺中分院刑事裁定　　　　100年度交抗字第613號
抗　告　人
即受處分人　吳萬宗
上列抗告人因違反道路交通管理處罰條例案件，不服臺灣臺中地
方法院，中華民國100年6月20日所為裁定（100年度交聲字第934
號），提起抗告，本院裁定如下：
    主  文
抗告駁回。
    理  由
一、抗告意旨略以：
  (一)抗告人辯稱於案發當日下午至鹿港拜訪友人，並與友人相約
    在國小見面，抗告人於國小前準備停車時，即遇到員警欄停
    ，並以抗告人違反交通規則而予以舉發，惟抗告人當時並未
    撥、接行動電話之行為，乃係遭員警欄停後，方接獲友人的
    來電，當時員警亦有聽到來電鈴聲，顯見抗告人並非在開車
    途中撥接電話，原裁定認抗告人當時正在講電話一節，顯與
    事實不符。
  (二)員警於原審亦證稱僅看到抗告人手持電話靠近左臉，並未看
    見抗告人在講電話，是抗告人僅係手持電話而非撥打，且因
    當時車速緩慢，方會遭員警攔停。
  (三)抗告人遭員警舉發後，隨即至派出所提出抗告，試問倘抗告
    人確有違反交通規則，何以敢至派出所申訴？抗告人並不在
    意罰款金額多少，僅在乎抗告人的聲譽，是提出本件抗告等
    語。
二、按汽車駕駛人於行駛道路時，使用手持式行動電話進行撥接
    或通話者，處新臺幣三千元罰鍰，道路交通管理處罰條例第
    31條之1第1項定有明文。而道路交通管理處罰條例第31條之
    1第1項規定之立法意旨，係在避免駕駛人因撥接手持式行動
    電話，而妨礙或減低對於車輛操控之能力，或降低對於道路
    狀況之注意力及反應能力，因此影響道路交通，甚或危害駕
    駛人及道路使用者之安全。再按所謂撥接或通話，指有撥號
    、接聽、通話或數據通訊等使用狀態者，汽車駕駛人行駛道
    路禁止使用手持式行動電話實施及宣導辦法第2條第3款亦有
    明文。而所謂駕駛汽車，依文義解釋及立法目的觀之，應指
    汽車駕駛人乘坐於車輛中，車輛處於行進中或保持立即行駛
    之狀態而言，依此解釋，道路交通管理處罰條例第31條之1
    第1、2項所指「行駛道路時」之解釋，自應包含車輛處於行
    進中及保持立即行駛之狀態而言，是只要處於上開兩種情況
    下，均有該條文之適用，即不得使用手持式行動電話進行撥
    接或通話。
三、本院查：
  (一)抗告人對其於前揭時間，駕駛車牌號碼 X3-2526號自小客車
    行經彰化縣福興鄉○○路○段241號前時，遭員警以於行駛道
    路違規使用手持行動電話撥接攔停及掣製舉發單之事實，並
    不爭執，且經證人即舉發員警張明結於原審結證明確，復有
    彰化縣警察局鹿港分局員警製發彰警交字第 I00000000號舉
    發違反道路交通管理事件通知單 1紙在卷可稽；另抗告人於
    原審自承於為警攔停時，正以手持其所有0000000000號行動
    電話，該行動電話無藍牙功能乙節，此部分事實均可確定。
  (二)原審法院調取抗告人0000000000號行動電話於100年3月9日
    通聯記錄，該電話於當日16時24分20秒、16時26分55秒，分
    別有兩次撥出之通話紀錄，通話時間分別為2秒、3秒，嗣於
    16時27分40秒，則有一通撥入接聽之通話紀錄，通話時間62
    秒等情，有該通聯記錄附卷可稽（見原審卷第22頁）。
  (三)證人即本件舉發之警員張明結於原審訊問時結證稱：其係於
    將抗告人自小客車欄停時，即查看時間，本件舉發違規通知
    單上記載之違規時間就是抗告人停車之時間等語（見原審卷
    第27頁反面）；再於本院審理時證稱：在抗告人駕駛之車輛
    行駛時，伊看見抗告人手持手機，伊將之攔停下來，因抗告
    人一下車即表示不要開他罰單，否則有很多長官可以不讓伊
    升官，伊因此不願再理抗告人；取締過程中，抗告人一直在
    講電話等語；另，證人即前項3通電話之對象即0000000000
    行動電話持用人曾美蘭於本院審理時證稱：「忘了是誰打（
    給誰）的。在通話中，抗告人有跟我表示警察在開他罰單」
    「（問：詳細內容為何？）答：他當時講得很急說警察在開
    我罰單，就馬上掛掉」「（問：之前你們有無通話？）答：
    沒有。．．」「（問：就這通電話全部對話內容就只有你說
    的那段話嗎？）答：是的」「（問：除了這通電話之外，在
    四點多那段時間還有幾通電話？）答：那段期間我就沒有接
    到電話了」「（問：根據你這支電話通聯紀錄，在當日下午
    四點二十四分、二十六分、二十七分有三通的通聯紀錄，時
    間分別為二秒、三秒、還有六十二秒，這樣的情況與你所說
    的情況不符，有何意見？）答：六十二秒的部分，因為有可
    能是抗告人被開完罰單，才打電話跟我說。但我有印象是他
    跟我說警察在開我罰單。六十幾秒有可能是他後續打給我，
    我印象中只有他跟我說警察在開我罰單」「（問：六十二秒
    是指那通？）答：六十二秒可能是他後來打電話給我」「（
    問：為何是『可能』是他後來打給我？）答：我記得抗告人
    跟我表示他被開罰單部分讓他不舒服，但我不確定是他本人
    後來跟我說，還是在電話跟我說，我記不清楚」等語。
  (四)綜合上開證據：
  (1)證人即員警張明結於原審證稱：伊攔停抗告人時即查看時間
    ，是違規通知單上記載之16時27分即係抗告人停車的時間等
    語。參酌：I前開第3通通聯紀錄所示，抗告人於16時27分
    40 秒時接聽由0000000000號曾美蘭所撥入之電話，通話時
    間長達62秒；II證人曾美蘭於本院審理時證稱：62秒之通聯
    紀錄部分是後續被開罰單後，向伊表示很不舒服等語；III抗
    告人所稱，伊係遭員警欄停後，方接獲友人的來電等語，足
    見抗告人所辯，本件第3通電話，應係在攔停後所接聽等語
    ，應與事實相符。
  (2)依上開抗告人當日所使用0000000000號行動電話通聯紀錄所
    示，於員警攔停時間前，抗告人分別於16時24 分20秒、16
    時26分55秒有兩次撥出之通話紀錄，通話時間分別為2秒及
    3秒，已見前述，參酌：I證人曾美蘭於本院審理時所證，
    抗告人曾打一通電話給伊，抗告人當時很急，只講了一句警
    察開我罰單，就馬上掛掉，沒有其他通話內容等語；II證人
    張明結於原審就取締過程證稱：「我一個人騎機車巡邏經過
    時，看到受處分人的福特小型車，好像是白色的，開得很慢
    ，在接撥電話，受處分人拿在左手上有一支白色的行動電話
    ，拿在左臉頰的前面，右手在開車」「（問：手機有貼在耳
    朵上嗎？）答：距離左臉頰約5公分左右」等語；III抗告人
    於原審調查時所供：「在到鹿港的途中都沒有停車、下車熄
    火」「當時正準備要停車」等語，顯見抗告人在駕駛自小客
    車行進間之16時24分20秒及16時26分55秒分別有撥打行動電
    話之行為甚明。
四、綜合上述，抗告人確有前揭違規行為應可認定。從而，原處
    分機關依上開規定裁處抗告人，原審法院據以駁回異議，並
    無不當。本件抗告為無理由，應予駁回。
五、據上論結，應依道路交通案件處理辦法第26條，刑事訴訟法
    第412條，裁定如主文。
中    華    民    國  100    年    8    月    10    日
            刑事第四庭    審判長法  官  洪  耀  宗
                                法  官  林  清  鈞
                                法  官  劉  登  俊
上列正本證明與原本無異。
不得再抗告。
                                書記官  陳  宜  屏
中    華    民    國  100    年    8    月    10    日